【裁判字號】    98,上易,648
【裁判日期】    980723
【裁判案由】    詐欺
【裁判全文】
臺灣高等法院臺中分院刑事判決         98年度上易字第648號
上  訴  人
即  被  告  戊○○
選任辯護人  高進棖律師
上列上訴人因詐欺案件，不服臺灣臺中地方法院97年度易字第40
14號中華民國98年3月19日第一審判決(起訴案號：臺灣臺中地方
法院檢察署 97年度偵字第14369號；移送併辦案號：臺灣高雄地
方法院檢察署97年度偵字第25771號)，提起上訴，暨臺灣苗栗地
方法院檢察署移送併辦（98年度偵字第1219號），本院判決如下
：
    主  文
上訴駁回。
    犯罪事實
一、戊○○於民國95年間，因為詐欺集團收購人頭帳戶而結識申
    ○○（其等所犯此部分詐欺取財案件，業經臺灣彰化地方法
    院於98年5月27日以96年度易字第942號各判處有期徒刑1年6
    月)，詎其等2人均不知悔改，緣申○○明知真實姓名年籍不
    詳、綽號「阿如」之成年男子係某詐欺集團之成員，竟於97
    年5月初，在臺中市某PUB內，要求「阿如」讓其加入該詐欺
    集團從事詐欺取財工作，「阿如」即要求申○○先從事詐欺
    集團之外圍工作即收購人頭帳戶資料，並以申○○每交付 1
    份人頭帳戶資料（含帳戶存摺、提款卡、密碼及雙證件影本
    ）即可獲得新臺幣（下同）9千元、每交付1支行動電話機具
    可獲得1千元、每交付1枚行動電話門號SIM卡獲可得2千元不
    等之報酬，為該詐欺集團收購人頭帳戶等資料，申○○應允
    後，隔約數日，即邀約戊○○共同為綽號「阿如」之男子所
    屬之詐欺集團收購人頭帳戶等資料，以供該詐欺集團使用，
    並告知戊○○每提供1組人頭帳戶資料即可獲得8千元報酬、
    每提供 1組行動電話門號含手機可得2千5百元報酬，戊○○
    同意後，即與申○○、「阿如」及其所屬詐欺集團成年成員
    ，共同基於意圖為自己不法所有之犯意聯絡，由「阿如」以
    代為申辦貸款之名義負責在報紙上刊登廣告，並提供000000
    0000號行動電話予申○○供聯絡使用，申○○旋於 97年5月
    中旬將上開行動電話轉交予戊○○使用。嗣戌○○於同年 5
    月26日前某日，見報紙刊登上開廣告，與戊○○聯絡後，即
    與其同住友人辛○○於同年 5月26日申辦如附表三編號1、2
    所示之金融帳戶及行動電話門號（含機具）後，於同年月27
    日某時，在高雄縣中山高速公路岡山交流道附近某處便利商
    店前，以不詳之代價，將如附表三編號1、2所示帳戶資料及
    行動電話機具、門號、雙證件影本等物交付予戊○○。戌○○嗣將上開訊息告知其友人壬○○及其夫之弟弟丁○○，待
    壬○○將附表三編號 3所示之帳戶資料、行動電話機具及門
    號交予戌○○後，戌○○又於 97年5月28日，在高雄縣某地
    ，以不詳代價，將附表編號 3所示之帳戶及行動電話等資料
    交予戊○○；而丁○○亦於同年 5月29日前往彌陀郵局及臺
    灣銀行岡山分行變更如附表三編號 4之、所示帳戶印鑑
    ，並於同日前往第一商業銀行岡山分行申辦如附表三編號 4
    之所示之帳戶，再於同年6月5日領取上述郵局及臺灣銀行
    帳戶提款卡後，連同附表三編號 4所示其餘資料一併交予戌
    ○○，戌○○則於同年6月9日之前某日以不詳之代價，將丁○○所交付之上述資料交予戊○○。戊○○每次取得戌○○
    所提供之金融帳戶等資料後，旋即以「空軍一號」客運寄送
    至臺中市西屯區○○○路○段186號「空軍一號」中原站署名
    由「陳志強」代書收受，再通知申○○前往領取，申○○則
    分別於同年 5月29日、同年6月4日、同年6月9日取得戊○○
    所交付如附表三所示之帳戶等資料（ 97年5月29日取得附表
    三編號1、2所示之資料；同年6月4日取得附表三編號 3所示
    之資料；同年6月10日取得附表三編號4所示之資料），旋即
    於取得之同日，在臺中市○○區○○路與至善路口處之便利
    商店及臺中市○區○○ ○街便利商店前轉交予「阿如」，阿
    如則交付6萬3千元之報酬予申○○，申○○再將應歸戊○○
    之報酬5萬4千元中之2萬8千元匯入戊○○不知情之母楊月美
    所申設元長鄉農會帳號00000000000000號帳戶內，其餘則以
    現金交付。而綽號「阿如」之男子所屬詐欺集團成員取得附
    表三編號 1、3及編號4之、所示金融帳戶後，即於附表
    一所示之時間，以如附表一所載之詐欺方法詐騙如附表一所
    示之被害人，致使其等陷於錯誤，而依指示匯款至附表一所
    示之郵局或銀行帳戶內，並提領一空，共計向附表一所示之
    被害人詐得如附表一所示之金額，共計 47萬6千元。嗣戌○○因上開帳戶之問題與戊○○發生紛爭，遂要求戊○○出面
    處理，戊○○乃於 97年6月12日以寄送金融帳戶予申○○為
    由，聯絡申○○至「空軍一號」中原站領取，並會同戌○○
    等人於同日19時15分許，報警將前往領件之申○○當場逮捕
    ，因而查獲上情。
二、案經臺中市警察局第六分局報請臺灣臺中地方法院檢察署檢
    察官偵查起訴及臺灣高雄地方法院檢察署檢察官移送併辦。
    理    由
壹、證據能力方面：
    按「被告以外之人於審判外之言詞陳述或書面陳述，雖不符
    前 4條之規定，而當事人於法院調查證據時，知有不得作為
    證據之情形，而經當事人於審判程序同意作為證據者，或未
    於言詞辯論終結前聲明異議者，視為同意作為證據者，且法
    院審酌該言詞陳述或書面陳述作成時之情況，認為適當，亦
    得為證據。」刑事訴訟法第159條之5定有明文。立法意旨在
    於傳聞證據未經當事人之反對詰問予以核實，原則上先予排
    除，惟若當事人已放棄詰問或未聲明異議，基於證據資料愈
    豐富，愈有助於真實發現之理念，且強化言詞辯論主義，法
    院自可承認該傳聞證據例外擁有證據能力。查，本院所援引
    之下列證據，檢察官、被告及其選任辯護人於本件言詞辯論
    終結前對證據能力部分均未聲明異議，本院審酌各該證據作
    成時之情況並無不法取證之情形，且與本案相關之待證事實
    具有關連性，認亦適合作為犯罪之證據，依刑事訴訟法第15
    9條之5之規定，認上開事證均應具有證據能力。
貳、有罪部分：
一、訊據被告戊○○固坦承其有向戌○○等人收取附表三所示金
    融帳戶、行動電話機具及門號，並分次以「空軍一號」客運
    將之寄送至上址臺中市中原站署明「陳志強」代書收受，再
    通知申○○前往領取之事實（見原審卷第38頁），然矢口否
    認有何詐欺取財之犯行，辯稱：申○○表示他在從事貸款業
    務，要伊幫忙收取貸款資料，每辦成 1件，伊可抽取核貸金
    額3%作為報酬，伊與朋友戌○○聊天時，曾問戌○○是否要
    辦貸款，因戌○○及其朋友辛○○、壬○○、丁○○等人都
    要辦貸款，伊叫戌○○等人與申○○聯絡，後來申○○通知
    伊戌○○等人可以申辦貸款，要求伊幫忙去拿貸款所需的金
    融帳戶及行動電話等資料，再將該帳戶等物寄交申○○，伊
    不知道申○○是幫詐欺集團取財成員收購金融帳戶等資料，
    伊沒有犯詐欺取財罪，也無收到任何報酬云云。
二、經查：
  (一)戌○○、辛○○、壬○○、丁○○確有將附表三所示之帳戶
    等資料交給被告戊○○，再由被告戊○○轉交申○○，申○○於取得該資料後，即轉交「阿如」等情，業據證人戌○○
    於原審證稱：當時戊○○要伊提供雙證件影本， 2本存摺及
    提款卡、2個門號包含手機，但存摺部分伊只有給他1本彰化
    商銀岡山分行的存摺、提款卡及密碼。 97年5月27日伊在岡
    山交流道旁的便利商店，將伊與辛○○的存摺、手機、雙證
    件的影本拿給戊○○等語（見原審卷第121頁反面、第123頁
    ）；證人辛○○於原審證稱：戌○○說綽號「阿嘉」（即被
    告戊○○）可以幫伊等申辦貸款（按並非為申辦貸款而交付
    等情，詳如後述），要伊將證件拿給她，再轉交給戊○○，
    伊與戌○○係一起交證件給戊○○，伊計交付 2本銀行存摺
    、2張提款卡，並提供密碼，另有印章及行動電話2支（均含
    SIM卡）等語（見原審卷第117頁反面、第118頁、第119頁反
    面）；證人壬○○於偵查及原審證稱：戌○○說要幫伊申辦
    貸款（按並非申辦貸款，詳如後述），要伊將郵局存摺、提
    款卡、印章交給她並告知密碼及 2支手機，包含2張SIM卡，
    伊是在 97年5月底交給戌○○等語（見原審卷第77頁、偵查
    卷(一)第185頁)；證人丁○○於原審證稱：伊有將郵局帳戶、
    第一銀行岡山分行帳戶、臺灣銀行岡山分行帳戶存摺、提款
    卡、密碼、印章、及行動電話 2支、2張SIM卡交給戌○○，
    因為戌○○說有認識的人可以幫伊申辦貸款，伊之前沒有向
    戌○○說要申辦貸款（按並非申辦貸款，詳如後述），是她
    主動問伊，伊是在97年5月底、6月初拿到戌○○之住處交給
    她等語（見原審卷第80頁、偵查卷(一)第185頁)；及證人申○○於 97年6月13日在警詢證稱：伊取得戌○○、辛○○之帳
    戶等資料，於 97年5月29日就在臺中市○○區○○路與至善
    路口之便利商店交給「阿如」，97年6月4日又在同一地點交
    付壬○○之帳戶資料給「阿如」， 97年6月10日則在臺中市
    北區○○ ○街之便利商店，將丁○○之帳戶資料交給「阿如
    」等語在卷（見臺中市警察局第六分局警卷第6、7頁）。而
    「阿如」所屬詐欺集團成員於取得申○○所交付之帳戶資料
    後，則於附表一所示時間，以附表一所示方法詐騙附表一所
    示被害人，致使該被害人等人陷於錯誤，分別將附表一所示
    款項匯入戌○○、壬○○及丁○○所申辦如附表三編號1、3
    及 4之、所示之金融帳戶等情，亦據附表一所示之被害
    人酉○○等人於警詢證述明確，並有匯款單及附表三編號1
    、3及4之、所示之金融帳戶交易明細附卷可稽（以上詳
    見附表一各欄所示及見偵查卷(一)第125至128頁、第139至144
    頁、第15 1至155頁，偵查卷(二)第99至106頁)，堪認被告戊○○向戌○○、壬○○及丁○○所收取轉交予申○○之附表
    三編號1、3及4之、所示之金融帳戶，確由申○○售予
    「阿如」所屬詐欺取財集團用以詐騙附表一所示之被害人無
    疑。
  (二)附表三所示金融帳戶確係申○○向被告戊○○所收購乙節，
    業據證人申○○於 97年6月13日在偵查中具結證稱：「阿如
    」於97年5月初，在臺中市的PU店B內，告訴伊要以貸款名義
    收取人頭帳戶，過沒幾天，伊打電話跟戊○○說伊 2人現在
    不好過，並將「阿如」要賺錢的想法告訴戊○○，戊○○同
    意負責收集人頭帳戶，先由「阿如」刊登貸款廣告，若有客
    戶打電話說要貸款，就由戊○○去聯繫客戶收帳戶，一般情
    形，戊○○都會跟客戶拿資料，再寄到「空軍一號」臺中「
    中原站」，由伊領取後再與「阿如」約定地點交給「阿如」
    ，每組帳戶「阿如」給伊9千元，伊給戊○○8千元，伊總共
    分 3次匯了2萬8千元給戊○○，是匯到戊○○母親楊月美申
    辦之元長鄉農會帳戶，之前伊與戊○○曾同案共犯詐欺罪，
    伊有跟戊○○說清楚，戊○○不可能相信伊真的在做貸款業
    務等語甚詳（見偵查卷(一)第10、11頁）；復於原審結證稱：
    伊於95年年底，因與戊○○參與詐欺集團收購存摺工作而認
    識，該案現由臺灣彰化地方法院審理中（業經該院於 98年5
    月27日以 96年度易字第942號判處被告戊○○、申○○各應
    執行有期徒刑1年6月)，伊於今年（97）5月初去臺灣彰化地
    方法院開庭遇到戊○○時，有向戊○○表示可收存摺賣給伊
    ，每組存摺 8千元，伊確實有向戊○○說要以伊於偵查中所
    述之方式收取帳戶，但戊○○說細節他會處理，伊有向戊○○說收取帳戶是要給詐騙集團使用，0000000000號行動電話
    是「阿如」拿給伊，要伊交給戊○○聯絡客戶使用，戊○○
    將收取之帳戶存摺以「空軍一號」客運寄送給伊，臺灣彰化
    地方法院審理的收購帳戶案件，也是以「空軍一號」客運寄
    送，本案伊總共給戊○○5萬4千元報酬，其中有 3次是用匯
    款之方式，分別匯款 2萬元、3千元及5千元等語（見原審卷
    第127至129頁），核與被告戊○○母親楊月美申辦之元長鄉
    農會第00000000000000帳號，於95年5月27日、同年6月4日
    、6日各有2萬元、5千元及3千元款項匯入，及於同年6月9日
    以存摺存入現金2萬2千元等情相符，有雲林縣元長鄉農會97
    年11月18日元農信字第9703345號函及所附楊月美之客戶往
    來交易明細表在卷可查（見原審卷第68、69頁），且被告戊○○於警詢亦坦承：申○○共交付伊約5萬多元等語（見臺
    中市警察局第六分局警卷第16頁），及於原審供稱：申○○
    於97年6月9日曾打電話告訴伊，曾匯2萬2千元至伊母親之帳
    戶等語（見原審卷第38頁反面）不諱，而被告戊○○確因另
    犯詐欺案件，經臺灣彰化地方法院以96年度易字第942號判
    處應執行有期徒刑1年6月等情，亦有臺灣彰化地方法院檢察
    署檢察官96年度偵字第5047號起訴書、臺灣高等法院被告前
    案紀錄表及臺灣高等法院前案案件異動查證作業表附卷可按
    （見偵查卷(一)第171至178頁、本院卷第39、133頁)，足見證
    人申○○上開所證應屬真實，堪以採信。被告申○○與戊○○均曾於95年間參與詐欺集團收購人頭帳戶之行為，並以「
    空軍一號」客運寄送予詐欺集團使用，而本案被告戊○○以
    「空軍一號」客運寄送金融帳戶予申○○之犯罪手法，與其
    2人於95年間所犯詐欺取財案件之犯罪手法相同，益徵證人
    申○○確係向被告戊○○收購如附表三所示之金融帳戶，再
    轉售「阿如」所屬詐欺集團使用，而非以申辦貸款為由誑騙
    戊○○收取帳戶無訛。至被告戊○○於原審雖曾辯稱：97年
    6月9日申○○曾打電話給伊，說他要匯2萬2千元給他朋友，
    但匯錯了，匯到伊母親的帳戶內，要伊以轉帳或提領出來還
    給他，伊告訴他沒有空，伊要去嘉義，申○○就要伊將這些
    錢拿到嘉義交流道附近「空軍一號」的貨運站交給他云云（
    見原審卷第38頁）。但查，申○○係以現金存款之方式存入
    2萬2千至被告戊○○母親之帳戶內，而非以匯款方式為之；
    又一般匯款，須填寫被匯款人帳戶號碼，匯錯款之機率甚小
    ，被告戊○○辯稱申○○係欲將該款項匯給友人，卻誤匯至
    其母親之帳戶內，其所辯已有可疑，且亦與其於警詢所供：
    伊有提供母親楊月雲之元長鄉農會帳戶給申○○，申○○共
    匯入約5萬元，詳細數目伊要刷簿子才知道，另外申○○還
    要求伊將元長鄉農會內所得款項取款約4萬6千元，寄在嘉義
    泛亞站，說會有銀行人員前往領取云云不符（見臺中市警察
    局第六分局警卷第16頁），足見被告戊○○上開於原審及警
    詢所辯，均不足採信，申○○所交付予被告戊○○之5萬4千
    元，應係被告戊○○代為收購帳戶供詐欺集團使用之代價無
    誤，被告戊○○辯稱：伊幫申○○收取帳戶係為供貸款使用
    ，伊尚未收到任何報酬，伊不知申○○將之交付詐欺取財集
    團使用云云，要屬卸責之詞，不足採信。
  (三)再者，詐欺集團成員「阿如」透過申○○居間聯絡，由「阿
    如」負責刊登收取帳戶廣告，並提供0000000000號行動電話
    供收取帳戶聯絡使用，嗣申○○將「阿如」所提供之上述行
    動電話交予被告戊○○供收取帳戶聯絡使用等情，除據證人
    申○○證述如前外，被告戊○○亦自承申○○確有交付行動
    電話供給其使用等語在卷（見原審卷第38頁）；又「阿如」
    交由申○○使用之0000000000號行動電話通聯紀錄之基地台
    位置，自97年5月16日15時35分許起至97年6月11日上午10時
    23分許，均與被告戊○○另行使用之0000000000號通聯紀錄
    之基地台位置相符（見偵查卷(一)第200至235、248至306頁）
    ，且證人戌○○於原審亦具結證稱：戊○○確實有承認他是
    詐騙集團的一份子等語（見原審卷第123頁)，足徵本案確起
    因申○○為加入詐欺取財集團從事內部核心工作，乃先參與
    「阿如」所屬詐欺取財集團成員外圍工作即收購人頭帳戶，
    並由「阿如」負責刊登收購帳戶廣告，及提供0000000000號
    行動電話供欲收購帳戶連絡使用，再由申○○將該支行動電
    話交予被告戊○○用以收購帳戶使用，被告戊○○並將所收
    購之帳戶交予申○○轉交予「阿如」所屬之詐欺取財集團騙
    取附表一所示被害人財物無誤。被告戊○○、申○○與「阿
    如」所屬詐欺取財集團，就附表一所示之詐欺取財犯行確有
    犯意之聯絡及行為分擔。
  (四)被告戊○○雖另辯稱：伊與戌○○是朋友關係，戌○○要請
    申○○申辦貸款才將帳戶資料交給伊，伊不知道申○○是要
    將帳戶交給詐欺集團使用，否則伊不可能幫申○○向戌○○
    及其朋友收取帳戶資料云云；且證人壬○○、丁○○、辛○○、戌○○等人於原審亦均證稱：伊等係為辦理貸款，才將
    附表三之帳戶等資料交給戊○○云云（見原審卷第77、第80
    、第117頁反面、第121頁）。然查：
  1.證人戌○○與被告戊○○並非舊識，且係交付本案金融帳戶
    才有接觸乙節，業據證人戌○○於原審證稱：是戊○○打電
    話問伊要不要申辦貸款（按此部分所證顯與常情有違，不足
    採信，詳如後述），戊○○說他在幫信用不良的人申辦貸款
    ，伊接觸才認識他，伊不知道戊○○從何得知伊之電話，戊○○說要伊提供存摺2本、提款卡、密碼及2個門號包含手機
    、雙證件。伊與戊○○聯絡都是使用0000000000、00000000
    00號這2支行動電話等語（見原審卷第121、126頁)，核與被
    告戊○○持用之0000000000號行動電話之雙向通聯紀錄自97
    年5月27日之後，方與證人戌○○所持用之上述2支行動電話
    有通話聯絡相符（見偵查卷(一)第211至235頁），足見被告戊○○於警詢辯稱：97年5月8日戌○○主動打電話問伊在做什
    麼，閒聊中提起伊在幫人辦信用貸款，戌○○表示伊有需要
    ，伊就將申○○0000000000號電話留給戌○○，請伊去與申
    ○○連絡，戌○○等人都是伊朋友云云（見臺中市警察局第
    六分局警卷第14至17頁），要屬杜撰之詞，委無足取。至被
    告戊○○為何會聯絡戌○○等人，戌○○雖證稱：係被告戊○○主動打電話詢問伊是否申辦貸款事宜，伊不知戊○○為
    何有伊電話云云，然戌○○既係因交付本案之金融帳戶始接
    觸被告戊○○，在此之前被告戊○○又如何得知戌○○之聯
    絡電話，是證人戌○○此部份所證實與常情有違，已難憑信
    ；參以證人辛○○於原審證稱：「（問：你與戊○○何關係
    ？）沒有關係，我與他不熟，也不算是朋友。」、「（問：
    之前是否認識戊○○？)不認識。」、「（問：第1次見面為
    何？）因為戊○○幫我與戌○○申辦信託貸款。」、「（問
    ：你怎麼知道可以透過戊○○申辦貸款？）好像看報紙。我
    忘記了。是戌○○告訴我的。」等語（見原審卷第 117頁反
    面）觀之，證人莊棋華上開所證其係透過報紙廣告而認識被
    告戊○○，雖因距離案發時間較久，而無法確定，然與證人
    申○○上開於偵查中所證：本案係先由「阿如」刊登貸款廣
    告，若有客戶打電話說要貸款，就由戊○○去聯繫客戶收帳
    戶等語，相互印證，證人戌○○應係透過報紙之廣告而與被
    告戊○○接洽無誤。
  2.又證人戌○○於警詢時係證稱： 97年5月26日戊○○說他在
    申辦信用貸款業務，叫伊如果要申辦貸款要給他存摺、提款
    卡及手機，伊於97年5月27日將如附表三編號1所示之金融帳
    戶等資料交給戊○○，97年5月28日再將如附表三編號 2、3
    所示之辛○○、壬○○之資料交「空軍一號」遊覽車寄給戊○○，再由戊○○轉給署名陳自強之代書收。因伊與辛○○
    等人都收到銀行告知帳戶遭警示凍結且貸款金額沒有下來，
    且對方所留聯絡電話均為空號，伊懷疑已經遭詐騙云云（見
    臺中市警察局第六分局警卷第18、19頁）；其於偵查中則具
    結證稱：除了伊之外，辛○○、壬○○、丁○○跟伊說他們
    也要辦貸款，叫伊將戊○○的電話給他們，戊○○有跟伊及
    辛○○等人聯絡，並說可以辦理貸款。伊之帳戶資料是97年
    5月27日交給戊○○，其他人部份是戊○○在相隔1星期的時
    間內，陸陸續續來找伊拿。伊不知道交付的帳戶資料被拿去
    詐欺使用，是後來壬○○的帳戶出了事情，郵局通知他，伊
    等才知被騙云云（見偵查卷(二)第121、122頁）；其於原審則
    具結證稱：伊想要申辦貸款將所有債務還掉，就是要整合債
    務，辛○○、壬○○及丁○○都是因信用不良，要整合債務
    才申辦貸款，辛○○與伊住在一起，都用伊的汽、機車代步
    ，不需要買車，丁○○和壬○○都是聽到伊說貸款的事，才
    主動說要申辦貸款，後來伊發現伊的存摺有問題後2、3天，
    才打電話叫壬○○去查看帳戶云云（見原審卷第122、125、
    126頁)；核與(1)證人辛○○於原審證稱：伊與戌○○住在一
    起，戌○○知道伊要申辦貸款購車，要買何種車輛還未確定
    ，伊也沒有告訴戌○○伊要申貸多少款項等語（見原審卷第
    118、119頁）；(2)證人壬○○於原審證稱：本案是戌○○主
    動問伊要不要申辦貸款，之前伊並沒有提過要辦貸款，戌○○說她有認識的朋友可以代辦，要交付存摺、提款卡、密碼
    、印章手機含門號等，伊說好，但沒有說要貸多少錢，也沒
    說貸款要做何用途，伊貸款是要買三菱汽車，伊在警詢說97
    年5月16日就將附表三編號3所示帳戶等資料交予戌○○是正
    確的等語（見原審卷第77至79頁）；(3)證人丁○○於原審證
    稱：戌○○於97年5月中旬主動說有認識的人可以幫伊申辦
    貸款，伊才將附表三編號4所示資料交予戌○○申辦貸款使
    用，伊之前並未向戌○○說要申辦貸款，是於97年5月中旬
    戌○○說辦貸款的人要來岡山交流道拿資料，伊與戌○○、
    辛○○一起去岡山交流道見到戊○○，戌○○表示戊○○就
    是幫忙辦貸款的人，並說將資料交給戊○○即可申辦等語（
    見原審卷第80、81頁)，均不相符，故上述戌○○等4人是否
    誠如彼等所證交付附表三之存摺等物係供被告戊○○辦理貸
    款之用，即有可疑。
  3.證人戌○○、辛○○所交付如附表三編號1、2所示之金融帳
    戶，均係於 97年5月26日始向金融機構申辦，於當日開戶時
    所存入之1千元，旋於翌日（即5月27日）提領一空，且戌○○之上述金融帳戶於97年6月3日即被列為警示帳戶；而證人
    丁○○於97年5月29日申請變更如附表三編號4之、所示
    之郵局及臺灣銀行帳戶之印鑑章時，當時該2帳戶均僅有106
    元及56元，其並於同年 6月5日申請上述2金融帳戶之提款卡
    （即晶片卡)；另證人壬○○如附表三編號3所示之金融帳戶
    ，於97年6月4日之前存款僅有89元，於97年6月5日即被列為
    警示帳戶等情，有臺灣郵政股份有限公司鳳山郵局97年7月9
    日鳳營字第0970100845號函及所附丁○○之開戶基本資料暨
    歷史交易清單、臺中市警察局97年7月17日中市警刑字第097
    0053661 號函及所附丁○○之臺灣銀行岡山分行客戶基本資
    料暨交易明細、台新國際商業銀行 97年7月10日台新作文字
    第 9710267號函及所附辛○○之開戶資料暨資金往來明細、
    彰化商業銀行岡山分行 97年7月2日彰岡字第0971476號函及
    所附戌○○之開戶資料暨交易明細、臺灣郵政股份有限公司
    鳳山郵局 97年7月22日鳳營字第0970100898號函及所附壬○○之開戶基本資料暨歷史交易清單在卷可稽（見偵查卷(一)第
    125至128、138至144、145至150、151至155頁、偵查卷(二)第
    99至106頁)，衡以彼等復自承債信不佳，則一信用狀況不佳
    、欠缺資力之人，如何能僅憑甫存入旋又提領一空或僅剩百
    餘元存款之帳戶資料，獲得信用貸款？又彼等既已知其個人
    條件向金融機構申請貸款會有困難，則又有何正當理由相信
    與彼等並非熟識之被告戊○○得以為彼等申辦貸款？況單純
    辦理信用貸款，並不須交付金融帳戶存摺併同提款卡及密碼
    ，充其量僅須將帳戶號碼提供予代辦公司或人員，以利代辦
    公司或人員辦理撥款即可，至於存摺、提款卡及密碼，均係
    於銀行撥款後，貸款者用以提領之用，如一併交付，已難防
    止代辦公司或人員於銀行撥款後將之侵吞入己，而證人戌○○等 4人與被告戊○○既非舊識，又均有相當之社會經驗，
    何以憑信戊○○之空言而交付上述資料，是證人戌○○等 4
    人證稱為申辦貸款而交付附表三所示資料云云，顯與一般社
    會經驗法則及交易常規相違，尚難採信，上開帳戶顯係彼等
    提供予戊○○使用無疑。
  4.再者，施行詐術之人為使其不法行為所取得之財物必歸其所
    有，自不可能逕自取用非基於原帳戶所有人意思而脫離其持
    有之帳戶，以防帳戶所有人自行領出款項或掛失帳戶，致其
    處心積慮所取得之財物卻反由帳戶所有人不勞而獲，或帳戶
    經凍結而一切均歸徒勞之風險，是施行詐術者必須確保該帳
    戶之管領及使用業經原所有人同意。而一般人均妥善保管帳
    戶存摺、金融卡，若遭竊或不慎遺失，必向金融機構申請掛
    失或報警，避免個人財產權益受不測損害或遭不法之徒用為
    犯罪工具。查，戌○○之彰化銀行帳戶既於97年6月3日即被
    列為警示帳戶，且其自承已收到銀行通知，卻未立即向警方
    報警，又遲於 2日後才通知壬○○，且丁○○所有如附表三
    編號 4所示之帳戶亦均無掛失存摺及金融卡之紀錄（見前述
    偵查卷帳戶開戶往來明細可證）。準此，戌○○等人甘冒帳
    戶內款項遭他人領取或帳戶被用於不法犯罪之風險，未向金
    融機構申請掛失存摺及金融卡，益徵彼等應係主動交付被告
    戊○○使用無訛。
  5.證人戌○○於 97年6月11日係以交付其友人天○○、地○○
    之金融帳戶為由，要求被告戊○○南下高雄收取帳戶後，於
    翌日即與被告戊○○以寄送天○○、地○○之金融帳戶為藉
    口而報警逮捕申○○等情，此雖據證人戌○○於原審證稱：
    當時伊接到彰化銀行來信，說伊的帳戶有問題，說伊的帳戶
    變成警示帳戶，伊及辛○○等人即要戊○○出面說明，戊○○來後，叫伊等不要逼他，說他後面有人，伊等問他是否是
    詐欺集團，戊○○說他是詐騙集團，伊等問他後面是誰，並
    要戊○○將那個人騙出來，就把天○○之存摺交給戊○○，
    要欺騙戊○○後面的人出來，所以天○○、地○○不是真正
    要申辦貸款，是要誘騙戊○○後面的人出來等語（見原審卷
    第122頁反面)。然戌○○等人並非因申辦貸款而交付如附表
    三所示之資料等情，已詳如前述。本案雖無從確切得知證人
    戌○○與被告戊○○報警逮捕申○○之動機為何，或可能係
    因被告戊○○未依約定交付戌○○等人交付帳戶等資料之對
    價，或可能係因被告戊○○未給付戌○○代為收取辛○○、
    丁○○、壬○○等人帳戶資料等之酬勞，抑或戌○○等人為
    躲避刑責而所規劃等等，亦不能因被告戊○○受戌○○等人
    之強迫，而誘出申○○，即認戌○○等人係受被告戊○○所
    騙而交付附表三所示資料，亦不能因此即認被告戊○○並無
    參與本案之犯行。
  (五)按正犯、從犯之區別，係以其主觀之犯意及客觀之犯行為標
    準，凡以自己犯罪之意思而參與犯罪，無論其所參與者是否
    犯罪構成要件之行為，皆為正犯，其以幫助他人犯罪之意思
    而參與犯罪，其所參與者，苟係犯罪構成要件之行為，亦為
    正犯，必以幫助他人犯罪之意思而參與犯罪，其所參與者又
    為犯罪構成要件以外之行為，始為從犯（最高法院著有85年
    臺上字第510號、25年上字第2253號判例可資參照)。次按共
    同正犯之意思聯絡，原不以數人間直接發生者為限，即有間
    接之聯絡者，亦包括在內。如甲分別邀約乙、丙犯罪，雖乙
    、丙間彼此並無直接之聯絡，亦無礙於其為共同正犯之成立
    （最高法院77年臺上字第2135號判例可資參照）。再者，電
    話詐騙此一新近社會犯罪型態，自刊登廣告、收購人頭帳戶
    、撥打電話實施詐騙、指定被害人匯款帳戶、自人頭帳戶提
    領款項、取贓分贓等階段，需由多人縝密分工方能完成之集
    團性犯罪。而申○○既明知「阿如」係詐欺取財集團成員，
    其為加入詐欺取財集團從事核心工作，依「阿如」指示從事
    屬詐欺集團外圍之收購帳戶以供該集團使用之工作，「阿如
    」並假藉刊登代辦貸款之廣告以收購人頭帳戶，復提供0000
    000000號行動電話供收購帳戶使用，嗣申○○即將上述行動
    電話交予被告戊○○，由被告戊○○出面收購人頭帳戶轉交
    申○○，再由申○○交予「阿如」所屬詐欺集團，被告戊○○明知其與申○○所蒐購之人頭帳戶，係欲供為詐欺被害人
    將款項匯入之人頭帳戶，以掩飾犯罪所得，而逃避檢警機關
    之查緝，該人頭帳戶顯係詐欺集團取得詐欺所得之重要工具
    ，其2人竟仍先後將附表三所示戌○○、辛○○、壬○○、
    丁○○等人之存摺等物交付屬詐騙集團之「阿如」，又取得
    數額各不等之對價，則其等於蒐購再交付人頭帳戶予「阿如
    」所屬詐騙集團成員之時，顯係基於與該詐騙集團成員分擔
    詐欺取款之部分行為，且具有合同完成詐欺行為以分取贓款
    之意思，與單純提供帳戶供詐欺集團使用，僅具有幫助之犯
    意不同，是被告戊○○所實施者雖非直接屬詐欺罪構成要件
    之行為，仍應論以共同正犯。選任辯護人認被告戊○○縱有
    涉及不法，亦僅構成幫助犯云云，自不足採。
  (六)至被告戊○○之選任辯護人於本院雖另以：(一)戌○○等人若
    係基於對價關係而交付帳戶資料予被告戊○○，即其等之對
    價為何，戌○○等人亦應構成共犯；(二)申○○所稱之「阿如
    」是否確有其人，有無在報紙上刊登廣告，僅有申○○之供
    述，並無其他補強證據；(三)申○○就收購帳戶、手機、及門
    號之價格究為多少，其如何交付款項予被告戊○○，其歷次
    所述不一，且依其所述計算，其所交付予被告戊○○者亦非
    5萬4千元，亦不能因楊月雲之帳戶內曾以現金存入2萬2千元
    （辯護人誤繕為2萬元)，即推論該款項係申○○所存入；(四)
    申○○究係於97年5月初、或中旬、或下旬，向被告戊○○
    提議蒐集帳戶供詐騙集團使用，前後所述不一；(五)申○○究
    係於何時、何地取得戌○○等人如附表三之資料，又係於何
    時將戌○○等人之資料交給「阿如」，前後所述亦不一致；
    (六)而申○○之所以故意為不利於被告戊○○之陳述，應係被
    告戊○○會同戌○○等人報警，致其遭逮捕所致等語，為被
    告戊○○辯護。但查：
  1.本案雖因被告戊○○否認犯行，且戌○○等人亦辯稱係為申
    辦貸款而遭被告戊○○騙取附表三所示之帳戶資料，而無法
    查明戌○○等人交付帳戶資料之對價為何，然戌○○等人並
    非受騙而交付附表三所示之帳戶資料等情，已詳如前述，縱
    無從認定其等交付帳戶資料之對價為何，亦無妨於被告戊○○犯行之成立。而戌○○等人僅係單純交付帳戶資料，其等
    所為亦僅構成幫助犯，與被告戊○○自無成立共同正犯之餘
    地。
  2.戌○○等人所交付之帳戶資料中，如附表三編號1、3及編號
    4 之、所示金融帳戶，確供詐騙集團之成員於附表一所
    示之時間，以如附表一所載之詐欺方法詐騙如附表一所示之
    被害人等情，已詳如前述，由此顯足以佐證申○○所稱「阿
    如」者確有其人。
  3.一般人難免因時間之經過，或因事件繁雜，而影響其對事件
    之記憶力，本案申○○縱就收購帳戶、手機、及門號之價格
    究為多少，其如何交付款項予被告戊○○，其何時向被告戊○○提議收集帳戶資料，前後所供略有不一，亦不違背常情
    ，而申○○係於 97年6月12日遭警逮捕，其就本案細節所供
    ，自以其最初於警詢、偵訊時（均為97年6月13日)所述，印
    象最為深刻，而與事實相符。參以上開各金融機關之開戶及
    資金往來明細資料，戌○○、辛○○所有如附表三編號1、2
    所示之金融帳戶，均係於 97年5月26日始向金融機構申辦；
    而證人丁○○則於97年5月29日申請變更如附表三編號4之
    、所示之郵局及臺灣銀行帳戶之印鑑章，其並於同年6月5
    日申請上述2金融帳戶之提款卡（即晶片卡)；及證人壬○○
    於偵查中證稱：伊是在 97年5月底將帳戶資料交給戌○○等
    語觀之（以上均詳如前述），戌○○等人完成開戶、申請取
    得金融卡之時間不一，其等應係分 3次將帳戶資料交給被告
    戊○○，再由被告戊○○轉交申○○。
  4.楊月雲帳戶內以現金所存入之2萬2千元，確係申○○所存入
    ，申○○於本案中確交付被告戊○○5萬4千元等情，已據本
    院論述如前，選任辯護人質疑該2萬2千元並非申○○所存入
    ，自不足採。
  5.申○○上開所證確屬真實，選任辯護人質疑申○○之所以故
    意為不利於被告戊○○之陳述，應係被告戊○○會同戌○○
    等人報警，致其遭逮捕所致云云，顯係迴護被告戊○○之詞
    ，不足作為有利被告戊○○之認定。
  (七)綜上所述，被告戊○○上開所辯，均不足採信，本案事證明
    確，其犯行應堪認定。
三、核被告戊○○於附表一各次所為，均係犯刑法第339條第1項
    之詐欺取財罪，其與申○○、「阿如」及所屬詐欺集團成年
    成員間，就附表一各次所示之犯行均有犯意聯絡及行為分擔
    ，均為共同正犯。被告戊○○參與詐騙集團之各次犯罪，其
    就各被害人間並無客觀上不能區分之情形，於社會觀念上亦
    無應合併評價之理由，其對每一被害人之詐欺犯行，應予分
    論併罰。
參、不另為無罪諭知部分：
一、公訴意旨另略以：被告戊○○為收取帳戶供綽號「阿如」之
    成年男子所屬詐欺集團詐騙被害人財物使用，竟基於意圖為
    自己不法所有之犯意聯絡，先後於 97年5月27日及29日以申
    辦貸款為由，向附表所示三所示被害人戌○○等 4人詐取附
    表三所示之物，再交予「阿如」所屬詐欺集團使用，由與其
    有犯意聯絡之「阿如」所屬詐欺集團成員，於附表二所示時
    間，以附表二所載之方法詐騙附表二所示之被害人匯款至附
    表二所示之帳戶。因認被告戊○○此部分所為，另涉犯刑法
    第33 9條第1項之詐欺取財罪嫌云云。
二、按犯罪事實應依證據認定之，無證據不得認定犯罪事實，又
    不能證明被告犯罪者，應諭知無罪之判決，刑事訴訟法第15
    4條第2項及第301條第1項分別定有明文。次按事實之認定，
    應憑證據，所謂證據，須適於為被告犯罪事實之證明者，始
    得採為斷罪資料，如未能發現相當證據，或證據不足以證明
    ，自不能以推測或擬制之方法以為裁判基礎；又認定不利於
    被告之事實，須依積極證據，苟積極證據不足為不利於被告
    事實之認定時，即應為有利於被告之認定，更不必有何有利
    之證據（最高法院53年臺上字第2750號、30年上字第816號
    、40年臺上字第86號分別著有判例可資參照）。又認定犯罪
    事實應依證據，為刑事訴訟法所明定，故被告否認犯罪事實
    所持之辯解，縱屬不能成立，仍非有積極證據足以證明其犯
    罪行為，不能遽為有罪之認定（最高法院30年上字第1831號
    亦著有判例）。又檢察官就被告犯罪事實，應負舉證責任，
    並指出證明之方法，刑事訴訟法第161條第1項定有明文，因
    此，檢察官對於起訴之犯罪事實，應負提出證據及說服之實
    質舉證責任。倘其所提出之證據，不足為被告有罪之積極證
    明，或其指出證明之方法，無從說服法院以形成被告有罪之
    心證，基於無罪推定之原則，自應為被告無罪判決之諭知（
    最高法院92年度臺上字第128號判例意旨參照）。
三、訊據被告戊○○堅詞否認涉犯此部分詐欺取財犯行，辯稱：
    伊是幫申○○收取貸款資料，伊向戌○○等友人拿取帳戶資
    料交予申○○係為申辦貸款，伊沒有騙戌○○等人，也不知
    道申○○將該資料交予詐欺取財集團使用云云。經查：
  (一)證人戌○○、辛○○、丁○○及壬○○所交付予被告戊○○
    如附表三所示之金融帳戶等物，並非係遭被告戊○○、申○○以申辦貸款為由所詐取等情，業經本院認定如前（詳如前
    述），且本院查無其他積極證據足以證明被告戊○○有假冒
    貸款為名向戌○○等4人詐騙如附表三所示帳戶等資料，尚
    難認定被告戊○○涉有此部分之犯行。
  (二)又按共同正犯間，對其他共同正犯在犯意聯絡範圍內所實行
    之行為，固應同負全部責任，然若其他共同正犯所實行之行
    為，已踰越犯意聯絡範圍，就此軼出部分，即難令負共同正
    犯之責。而行為人於實行犯罪之初，主觀上縱與其他行為人
    間有犯意聯絡，但於經司法警察（官）、檢察事務官或檢察
    官查獲之際，對爾後是否遭法院羈押而得否依其原有犯意賡
    續實行犯罪，因已失其自主性而無從預知，是其主觀上之犯
    意及客觀上之犯罪行為，俱因遭查獲而中斷，縱依事後之客
    觀情況，行為人仍得再度實行犯罪，亦難謂與查獲前之犯罪
    行為係出於同一犯意；且犯行既遭查獲，依社會通念，亦期
    其因此自我檢束不再犯罪，乃竟重蹈前非，自應認係另行起
    意。故與其他共同正犯間原有之犯意聯絡及行為分擔，除得
    證明係另有藉由其他共同正犯實行犯罪而繼續彼等原有犯意
    聯絡之意思外，原則上俱因被查獲致其犯意中斷而告終結。
    本件被告戊○○固係以自己犯罪之意思，參與「阿如」所屬
    詐欺取財集團以電話詐騙被害人匯款至人頭帳戶之詐欺取財
    犯罪手法，並分擔此種詐騙模式所必要之人頭帳戶收購工作
    ，而共同參與「阿如」所屬詐欺集團之詐欺取財犯行，業經
    本院認定如前，惟被告戊○○、申○○於 97年6月12日即為
    警查獲，申○○並自同年6月13日起即遭羈押，至98年4月24
    日送監執行迄今，其等顯無法繼續參與「阿如」所屬詐欺取
    財集團之收購帳戶工作，又被告戊○○係透過申○○參與「
    阿如」所屬詐欺集團之收購帳戶工作，其未與「阿如」聯繫
    過等情，業據證人申○○證述在卷，本案申○○因遭羈押自
    無法法與「阿如」所屬詐欺取財集團間再為詐欺之犯意聯絡
    及行為分擔，衡情，被告戊○○亦無從再參與該詐欺集團之
    犯行，揆諸前開說明，被告戊○○應自 97年6月12日遭查獲
    後，即無從再參與「阿如」所屬詐欺集團所為之詐欺犯行，
    而本案如附表二所示之被害人遭詐騙之時間，均係發生於97
    年 6月12日之後，自難認被告戊○○亦有涉犯此部分之詐欺
    犯行。
  (三)綜上所述，公訴人所指被告戊○○以假冒貸款名義向證人戌
    ○○、辛○○、丁○○及壬○○等人詐取如附表三所示之物
    ，及其與「阿如」所屬詐欺集團為如附表二所示之犯罪事實
    部分，檢察官所提出之證據，無從說服法院以形成被告戊○○有罪之心證，揆諸上開條文及判例意旨，此部分本應為被
    告李文無罪之諭知，因公訴意旨認此部分犯行與本院上開認
    定有罪部分，有集合犯之包括一罪關係，爰不另為無罪之諭
    知，附此敘明（另臺灣高雄地方法院檢察署檢察官以97年度
    偵字第 25771號移送併辦之部分《即被害人曾寬玉》，與本
    案附表二編號 3所示部分為同一事實，本院自應併予審理，
    附此敘明）。
四、臺灣苗栗地方法院檢察署檢察官於本案中以98年度偵字第12
    19號移送併辦之部分（即被害人曾寬玉），就被告戊○○而
    言，與本案附表二編號3為同一事實，本院自應併予審理。
肆、原審以被告戊○○罪證明確，適用刑法第28條、第339條第1
    項、第51條第5款、刑法施行法第 1條之1第1項、第2項前段
    之規定，予以論罪，並審酌被告戊○○於95年所涉犯詐欺取
    財案件尚在審理中，猶不思改過向上，為貪圖以不費勞力方
    式賺取所需，其與申○○先行收購多本帳戶後，將所收購之
    多本帳戶出售予「阿如」所屬詐欺集團，使該詐欺集團成員
    得以使用各該帳戶作為財產犯罪工具使用，並得以掩飾自己
    之身份，增加追查之困難，助長此類犯罪之猖獗，惡性非輕
    ，且本件遭查獲之被害人多達9人，被害金額達47萬6千元，
    造成被害人損失不貲，行為殊不可取，暨衡量其等參與犯罪
    之時間、參與程度，及被告戊○○始終否認犯行，毫無悔意
    等一切情狀，分別量處如附表一各欄所示之刑，並定其應執
    行刑為有期徒刑1年8月，認事用法並無不當，量刑亦屬妥適
    ，被告戊○○上訴意旨，猶執前詞指摘原判決不當，為無理
    由，應予駁回。
據上論結，應依刑事訴訟法第368條，判決如主文。
本案經檢察官乙○○到庭執行職務。
中    華    民    國    98    年    7     月    23    日
            刑事第十庭    審判長法  官  林  照  明
                                法  官  林  欽  章
                                法  官  蔡  名  曜
以上正本證明與原本無異。
不得上訴。
                                書記官  劉  恒  宏
中    華    民    國    98    年    7     月    27    日
附錄論罪科刑法條
中華民國刑法第339條
（普通詐欺罪）
意圖為自己或第三人不法之所有，以詐術使人將本人或第三人之
物交付者，處5年以下有期徒刑、拘役或科或併科1千元以下罰金
。
以前項方法得財產上不法之利益或使第三人得之者，亦同。
前二項之未遂犯罰之。
附表一：
┌──┬───┬────┬──────┬──────────┬───────┬──────┐
│編號│被害人│被騙匯款│匯款帳戶帳號│詐騙手法及金額（新臺│證據出處      │原審所處之刑│
│    │姓名  │時    間│            │幣）                │              │            │
├──┼───┼────┼──────┼──────────┼───────┼──────┤
│ 1  │酉○○│97年5月 │戌○○申辦之│「阿如」所屬詐欺集團│(1)被害人酉○○│戊○○共同詐│
│    │      │30日下午│彰化銀行岡山│成員於97年5月30日上 │證詞（偵卷第69│欺取財罪，處│
│    │      │1時許   │分行帳戶帳號│午9時許，以電話向蔡 │-71頁）       │有期徒刑捌月│
│    │      │        │000000000000│霈臻詐稱：帳戶遭詐騙│(2)戌○○存摺交│。          │
│    │      │        │00號        │集團盜用洗錢，需監管│易明細表（同上│            │
│    │      │        │            │帳戶資金等語，使蔡霈│卷第154頁）   │            │
│    │      │        │            │臻陷於錯誤，於同日下│              │            │
│    │      │        │            │午1時，前往臺中縣沙 │              │            │
│    │      │        │            │鹿鎮彰化銀行匯款12萬│              │            │
│    │      │        │            │8千元至左列帳戶。   │              │            │
├──┼───┼────┼──────┼──────────┼───────┼──────┤
│ 2  │己○○│97年6月4│壬○○申辦之│「阿如」所屬詐欺集團│(1)被害人己○○│戊○○共同詐│
│    │      │日11時50│臺灣郵政股份│於成員於97年6月4日上│證詞（偵卷(二)第│欺取財罪，處│
│    │      │分      │有限公司彌陀│午9時許，以電話向李 │146-148頁）   │有期徒刑陸月│
│    │      │        │郵局帳號0101│宗倫詐稱：帳戶遭詐騙│(2)郵政匯款執據│。          │
│    │      │        │0000000000號│集團盜用，涉嫌洗錢等│1紙（同上卷第 │            │
│    │      │        │            │語，使己○○陷於錯誤│149頁）       │            │
│    │      │        │            │，於同日11時50分前往│              │            │
│    │      │        │            │苗栗縣苑裡鎮苑裡郵局│              │            │
│    │      │        │            │匯款6 萬元至左列帳戶│              │            │
│    │      │        │            │。                  │              │            │
├──┼───┼────┼──────┼──────────┼───────┼──────┤
│ 3  │卯○○│97年6月5│壬○○申辦之│「阿如」所屬詐欺集團│(1)被害人卯○○│戊○○共同詐│
│    │      │日下午1 │臺灣郵政股份│成員於97年6月5日上午│證詞（偵卷(二)第│欺取財罪，處│
│    │      │時15分許│有限公司彌陀│9時許，以電話向彭琬 │140-141頁）   │有期徒刑伍月│
│    │      │        │郵局帳號0101│珊詐稱：伊被盜辦郵局│(2)郵政匯款執據│。          │
│    │      │        │0000000000號│帳戶，涉嫌洗錢等語，│1紙（同上卷第 │            │
│    │      │        │            │使卯○○陷於錯誤，於│143頁）       │            │
│    │      │        │            │同日中午1時15分，前 │              │            │
│    │      │        │            │往板橋市○○路郵局匯│              │            │
│    │      │        │            │款3萬元至左列帳戶。 │              │            │
├──┼───┼────┼──────┼──────────┼───────┼──────┤
│ 4  │郭保宗│97年6月9│丁○○申辦之│「阿如」所屬詐欺集團│(1)被害人癸○○│戊○○共同詐│
│    │      │日下午1 │臺灣郵政股份│成員於97年3月份以， │證詞（原審卷第│欺取財罪，處│
│    │      │時18分許│有限公司彌陀│電話向郭保宗詐稱中獎│91-93頁）     │有期徒刑伍月│
│    │      │        │郵局帳號0101│需先購買電視等語，使│(2)郵政匯款執據│。          │
│    │      │        │0000000000號│郭保宗陷於錯誤，於97│1紙（同上卷第 │            │
│    │      │        │            │年6月9日13時18分至郵│96頁）        │            │
│    │      │        │            │局匯款3 萬3 千元左列│              │            │
│    │      │        │            │該帳戶。            │              │            │
├──┼───┼────┼──────┼──────────┼───────┼──────┤
│ 5  │巳○○│97年6月9│丁○○申辦之│「阿如」所屬詐欺集團│(1)被害人之夫陳│戊○○共同詐│
│    │      │日下午4 │臺灣郵政股份│成員於97年6月9日下午│崑崙證詞（偵卷│欺取財罪，處│
│    │      │時許    │有限公司彌陀│4時許，以電話向黃春 │第60-62頁）   │有期徒刑陸月│
│    │      │        │郵局帳號0101│金誑稱其係巳○○朋友│(2)郵政匯款執據│。          │
│    │      │        │0000000000號│張秀琴，急需用錢等語│1紙（同上卷第 │            │
│    │      │        │            │，使巳○○陷於錯誤，│63頁）        │            │
│    │      │        │            │委由其夫陳崑崙於同日│              │            │
│    │      │        │            │下午4時30分，前往基 │              │            │
│    │      │        │            │隆市樂利郵局匯款5萬 │              │            │
│    │      │        │            │元至左列帳戶。      │              │            │
├──┼───┼────┼──────┼──────────┼───────┼──────┤
│ 6  │庚○○│97年6月9│丁○○臺灣郵│「阿如」所屬詐欺集團│(1)被害人庚○○│戊○○共同詐│
│    │      │日中午12│政股份有限公│成員於97年6月9日中午│證詞（偵卷第64│欺取財罪，處│
│    │      │時許    │司彌陀郵局帳│12時許，以電話向林坤│-65頁）       │有期徒刑陸月│
│    │      │        │號0000000000│泉誑稱其係庚○○之朋│(2)郵政匯款執據│。          │
│    │      │        │8271號      │友，其被地下錢莊押著│1紙（同上卷第 │            │
│    │      │        │            │，急需3萬元才能脫身 │66頁）        │            │
│    │      │        │            │等語，使庚○○陷於錯│              │            │
│    │      │        │            │誤，於同日中午12時58│              │            │
│    │      │        │            │分至台北市○○○路郵│              │            │
│    │      │        │            │局匯款3萬元至左列帳 │              │            │
│    │      │        │            │戶。                │              │            │
│    │      │        │            │                    │              │            │
├──┼───┼────┼──────┼──────────┼───────┼──────┤
│ 7  │丑○○│97年6月 │丁○○申辦之│「阿如」所屬詐欺集團│(1)被害人丑○○│戊○○共同詐│
│    │      │10日下午│臺灣銀行岡山│成員於97年6月10日下 │證詞（偵卷(二)第│欺取財罪，處│
│    │      │2時許   │分行帳戶帳號│午2時前，以電話向陳 │152-153頁）   │有期徒刑陸月│
│    │      │        │000000000000│建瑛詐稱要愛心捐款買│(2)郵政匯款執據│。          │
│    │      │        │號          │電視等語，使丑○○陷│1紙（同上卷第 │            │
│    │      │        │            │於錯誤，於同日14時至│154頁）       │            │
│    │      │        │            │中國信託銀行匯款6萬 │              │            │
│    │      │        │            │5千元至左列帳戶。   │              │            │
│    │      │        │            │                    │              │            │
├──┼───┼────┼──────┼──────────┼───────┼──────┤
│ 8  │甲○○│97年6月 │丁○○申辦之│「阿如」所屬詐欺集團│(1)被害人甲○○│戊○○共同詐│
│    │      │11日11時│臺灣銀行岡山│於成員於97年6 月10日│證詞（偵卷(二)第│欺取財罪，處│
│    │      │許      │分行帳戶帳號│晚上9 時許，以電話向│155-156頁）   │有期徒刑陸月│
│    │      │        │000000000000│甲○○誑稱其係甲○○│(2)郵政匯款執據│。          │
│    │      │        │號          │朋友，急需用錢等語，│1紙（同上卷第 │            │
│    │      │        │            │使甲○○陷於錯誤，於│157頁）       │            │
│    │      │        │            │97年6 月11日11時及15│(3)丁○○存摺交│            │
│    │      │        │            │時分別匯款3萬元及2萬│易明細表（偵卷│            │
│    │      │        │            │元至左列帳戶。      │(一)第144頁）   │            │
├──┼───┼────┼──────┼──────────┼───────┼──────┤
│ 9  │午○○│97年6月 │丁○○申辦之│「阿如」所屬詐欺集團│(1)被害人楊夢逸│戊○○共同詐│
│    │      │11日12時│臺灣銀行岡山│於成員於97年6月11日 │證詞（偵卷(二)第│欺取財罪，處│
│    │      │許      │分行帳戶帳號│以電話向午○○詐稱：│158-159頁）   │有期徒刑陸月│
│    │      │        │000000000000│伊係朋友，急需用錢等│(2)郵政匯款執據│。          │
│    │      │        │號          │語，使午○○陷於錯誤│1紙（同上卷第 │            │
│    │      │        │            │，於同日12時至郵局匯│160頁）       │            │
│    │      │        │            │款3萬元至左列帳戶。 │              │            │
│    │      │        │            │                    │              │            │
└──┴───┴────┴──────┴──────────┴───────┴──────┘
附表二：
┌──┬───┬────┬──────┬──────────┐
│編號│被害人│被騙匯款│匯款帳戶帳號│詐騙手法及金額（新臺│
│    │姓名  │時    間│            │幣）                │
├──┼───┼────┼──────┼──────────┤
│ 1  │亥○○│97年6月 │丁○○申辦之│於97年6月18日以電話 │
│    │      │18日    │第一商業銀行│向亥○○詐稱中獎需先│
│    │      │        │帳戶岡山分行│加入會員，使亥○○陷│
│    │      │        │帳號00000000│於錯誤，於同日11時至│
│    │      │        │925 號      │臺中市○○路郵局匯款│
│    │      │        │            │6萬2000元至該帳戶   │
│    │      │        │            │                    │
├──┼───┼────┼──────┼──────────┤
│ 2  │子○○│97年6月 │丁○○申辦之│於97年6月18日以電話 │
│    │      │18日    │第一商業銀行│向陳永詳詐稱伊係陳永│
│    │      │        │帳戶岡山分行│祥朋友，急需用錢等語│
│    │      │        │帳號73      │，使子○○陷於錯誤，│
│    │      │        │000000000 號│於同日16時21分，以自│
│    │      │        │            │動櫃員機轉帳方式，匯│
│    │      │        │            │款3萬元至該帳戶     │
├──┼───┼────┼──────┼──────────┤
│ 3  │辰○○│97年6月 │丁○○申辦之│於97年6月19日以電話 │
│    │      │19日    │第一商業銀行│向辰○○詐稱中獎需先│
│    │      │        │帳戶岡山分行│繳稅，使辰○○陷於錯│
│    │      │        │帳號00000000│誤，於同日14時40分至│
│    │      │        │925 號      │彰化縣北斗鎮○○路農│
│    │      │        │            │會匯款6萬5000元至該 │
│    │      │        │            │帳戶                │
├──┼───┼────┼──────┼──────────┤
│ 4  │未○○│97年6月 │丁○○申辦之│於97年6月19日以電話 │
│    │      │19日    │第一商業銀行│向未○○詐稱：伊係表│
│    │      │        │帳戶岡山分行│嫂，急需用錢等語，使│
│    │      │        │帳號00000000│未○○陷於錯誤，於同│
│    │      │        │925 號      │日15時34分至雲林縣斗│
│    │      │        │            │六市彰化銀行匯款2萬 │
│    │      │        │            │元至該帳戶          │
├──┼───┼────┼──────┼──────────┤
│ 5  │寅○○│97年6月 │丁○○申辦之│於97年6月19日以電話 │
│    │      │19日    │第一商業銀行│向寅○○詐稱：伊係之│
│    │      │        │帳戶岡山分行│前同事「阿米」，急需│
│    │      │        │帳號00000000│用錢等語，使寅○○陷│
│    │      │        │925 號      │於錯誤，於同日13時35│
│    │      │        │            │分至台北縣中和市的合│
│    │      │        │            │作金庫南勢角分行以現│
│    │      │        │            │金存入3萬元至該帳戶 │
├──┼───┼────┼──────┼──────────┤
│ 6  │丙○○│97年6月 │丁○○申辦之│於97年6月17日以電話 │
│    │      │19日    │第一商業銀行│向丙○○詐稱：伊係朱│
│    │      │        │帳戶岡山分行│明良朋友，急需用錢等│
│    │      │        │帳號00000000│語，使丙○○陷於錯誤│
│    │      │        │925 號      │，於97年6月19日15時 │
│    │      │        │            │許至臺灣中小企業銀行│
│    │      │        │            │湖口分行匯款1萬元至 │
│    │      │        │            │該帳戶              │
└──┴───┴────┴──────┴──────────┘
附表三：
┌──┬────┬─────────────────┐
│編號│申辦人  │ 金融帳戶、行動電話及證件名稱     │
│    │        │                                  │
├──┼────┼─────────────────┤
│ 1  │戌○○  │彰化商業銀行岡山分行帳號00000000│
│    │        │  309400號帳戶存摺、金融卡及密碼。│
│    │        │摩托羅拉行動電話機具1支。       │
│    │        │行動電話門號0000000000號及092089│
│    │        │  9295號之SIM卡各1枚。            │
│    │        │身分證及健保卡影本各1張         │
├──┼────┼─────────────────┤
│ 2  │辛○○  │台新商業銀行岡山分行帳號00000000│
│    │        │  040527號帳戶存摺、金融卡及密碼。│
│    │        │行動電話機具1支。               │
│    │        │行動電話門號0000000000號及不詳號│
│    │        │  碼之SIM卡各1枚。                │
│    │        │身分證及健保卡影本各1張。       │
├──┼────┼─────────────────┤
│ 3  │壬○○  │彌陀郵局帳號00000000000000號帳戶│
│    │        │  存摺、金融卡及密碼。            │
│    │        │行動電話機具2支。               │
│    │        │行動電話門號0000000000及00000000│
│    │        │  17號之SIM卡各1枚。              │
│    │        │身分證影本1張。                 │
│    │        │印章1枚。                       │
├──┼────┼─────────────────┤
│ 4  │丁○○  │彌陀郵局帳號00000000000000號帳戶│
│    │        │  存摺、金融卡及密碼。            │
│    │        │臺灣銀行岡山分行帳號000000000000│
│    │        │  號帳戶存摺、金融卡及密碼。      │
│    │        │第一商業銀行岡山分行帳號00000000│
│    │        │  925號帳戶存摺、金融卡及密碼。   │
│    │        │行動電話門號00000000000之SIM卡1 │
│    │        │  枚。                            │
│    │        │身分證及駕照影本各1張。         │
│    │        │印章1枚。                       │
└──┴────┴─────────────────┘


司法院資訊處製作；財團法人民間司法改革基金會備份。
